【裁判字號】    98,易,386
【裁判日期】    980818
【裁判案由】    竊盜
【裁判全文】
臺灣雲林地方法院刑事判決               98年度易字第386號
公  訴  人  臺灣雲林地方法院檢察署檢察官
被      告  乙○○
                    （現另案在臺灣雲林第二監獄執行中）
上列被告因竊盜案件，經檢察官提起公訴（98年度偵字第2941號
），被告於準備程序中就被訴事實為有罪之陳述，本院裁定由法
官一人進行簡式審判程序，判決如下：
    主      文
乙○○共同攜帶兇器竊盜，累犯，處有期徒刑柒月。又共同竊盜
，累犯，處有期徒刑伍月。應執行有期徒刑拾月。
    事實及理由
一、犯罪事實：
    乙○○前因竊盜及違反替代役實施條例案件，經本院以90年
    度易字第841 號判決各處有期徒刑6 月、3 月，應執行有期
    徒刑8 月，緩刑3 年在案。案經上訴（違反替代役實施條例
    部分未經上訴而告確定），後由臺灣高等法院臺南分院（下
    稱臺南高分院）以91年度上易字第1069號判決將原判決關於
    竊盜、定執行刑暨緩刑部分均撤銷，就其被訴竊盜部分改判
    有期徒刑2 年。嗣由臺南高分院就其所犯上開2 罪裁定定其
    應執行之刑為有期徒刑2 年1 月確定（下稱第一案）。其又
    因竊盜案件，經本院以92年度易字第427 號判處有期徒刑1
    年確定（下稱第二案）。其另因施用毒品案件，經本院以93
    年度訴字第63號判決處應執行有期徒刑1 年2 月確定（下稱
    第三案）。第二、三案經本院裁定更定其應執行之刑為有期
    徒刑2 年確定，且與第一案接續執行，於95年7 月3 日縮短
    刑期假釋付保護管束出監，於96年7 月16日保護管束期滿，
    假釋未遭撤銷，以執行完畢論。詎其仍不思悛悔，復與吳福
    詳（由檢察官另案偵辦中）分別基於意圖為自己不法所有之
    犯意聯絡，共同為下列竊盜行為：
  (一)於97年11月初某日，乙○○駕駛其母周美麗所有之車號0703
    -WP 號自小客車搭載吳福詳，行經雲林縣北港鎮○○路、建
    國路交叉路口，由乙○○在旁把風、吳福詳持客觀上可供兇
    器使用之扳手1 支（未扣案），拆卸停放於路邊，蔡李秀霞
    所有，現由丙○○使用之車號SF-3201 號自小客車車牌2 面
    ，得手後將之懸掛在車號0703-WP 號自小客車上，以求日後
    行竊時能規避警方查緝。
  (二)於97年11月18日22時10分許，乙○○與駕駛前述自小客車搭
    載吳福詳（已懸掛車號SF-3201 號自小客車車牌2 面），行
    經嘉義市○○路與新民路交叉口，發現停放於路旁之丁○○
    所有車號5B-8757 號自小客車未熄火亦未上鎖，即由乙○○
    在旁把風，吳福詳進入車內將該車駛離現場之方式，竊取之
    。得手後吳福詳將該其所竊得該車內丁○○所有之SONY Eri
    －csson 行動電話1 支（序號為000000000000000 號，內含
    門號0000000000號SIM 卡1 張）分與乙○○。乙○○即於同
    年月下旬某日，至雲林縣虎尾鎮○○○街夜市」，將上開行
    動電話販售與不知情之藍英銘，藍英銘再轉售與不知情之廖
    禎祥。嗣經丁○○發現車輛失竊，報警循線查獲，方知上情
    。
二、認定犯罪事實所憑之證據及理由：
  (一)本案被告乙○○所犯之罪，均係死刑、無期徒刑、最輕本刑
    為3 年以上有期徒刑以外之罪，其於準備程序就前揭被訴事
    實為有罪之陳述，經受命法官告知簡式審判程序之旨，並聽
    取其與公訴人之意見後，本院合議庭裁定由受命法官獨任進
    行簡式審判程序，是本案之證據調查，依刑事訴訟法第273
    條之2 規定，不受同法第159 條第1 項、第161 條之2 、第
    161 條之3 、第163 條之1 及第164 條至第170 條規定之限
    制，合先敘明。
  (二)上開犯罪事實，業據被告在偵查及本院審理中坦承不諱，核
    與證人即被害人丙○○與丁○○之指證情節相符，復經證人
    藍英銘與廖禎祥證述屬實。此外，另有失車紀錄2 紙、車籍
    查詢- 基本資料詳細畫面、贓物認領保管單各1 紙、通聯調
    閱查詢單2 份和蒐證照片15張在卷可稽。綜上足認被告之自
    白與事實相符，可以採信，本案事證明確，被告犯行洵堪認
    定，應依法論科。
三、論罪科刑之理由：
  (一)按刑法第321 條第1 項第3 款之攜帶兇器竊盜罪，係以行為
    人攜帶兇器竊盜為其加重條件，此所謂兇器，其種類並無限
    制，凡客觀上足以對人之生命、身體、安全構成威脅，具有
    危險性之兇器均屬之，且只須行竊時攜帶此種具有危險性之
    兇器為已足，並不以攜帶之初有行兇之意圖為必要（最高法
    院79年臺上字第5253號判例意旨參照）。查吳福詳用以行竊
    車牌之扳手1 支，雖未扣案，該工具屬金屬化製品，質地堅
    硬，，與一般扳手無異，業據被告供認在卷，客觀上足以危
    害他人生命、身體安全，屬具有危險性之兇器，此為吾人日
    常生活經驗極易體察之常識。是核被告就犯罪事實(一)所為，
    係犯刑法第321 條第1 項第3 款之攜帶兇器竊盜罪。另其就
    犯罪事實(二)所為，則係犯刑法第320 條第1 項竊盜罪。
  (二)被告與吳福詳共同竊取丁○○所有前述車輛時，雖連同丁○
    ○所有置於該車內之行動電話一併竊走，但僅侵害丁○○單
    一財產監督權，僅論以一個竊盜罪。
  (三)被告與吳福詳間，就前揭犯罪事實(一)、(二)所載犯行均有犯意
    聯絡與行為分擔，均應依刑法第28條之規定論以共同正犯。
  (四)被告所犯上開2 罪，犯意各別，行為互殊，應分論併罰。
  (五)被告有前述犯罪事實欄所記載之前科紀錄，此觀卷附臺灣高
    等法院被告前案紀錄表可明，其於有期徒刑執行完畢後5 年
    內故意再犯本件有期徒刑以上之罪，均為累犯，各應依刑法
    第47條第1 項之規定加重其刑。
  (六)爰審酌被告前有施用毒品、竊盜等多項前科，有臺灣高等法
    院被告前案紀錄表在卷可查，可見被告平日素行不佳，於服
    刑出監後不思改過遷善，竟又再為本案竊盜行為，足徵被告
    無視法紀，尊重他人財產權觀念薄弱，亦嚴重影響社會治安
    ，誠屬不該，但本院念及被告犯後坦承犯行，態度尚佳，暨
    被告自承教育程度僅國中肄業，智識程度不高，兼衡被告之
    犯罪動機、犯罪所得及家庭生活狀況等一切情狀，分別量處
    如主文所示之刑，再定其應執行之刑。
  (七)供被告及吳福詳為前述竊取車牌所用之扳手1 支，並未扣案
    ，為免將來執行困難，故不予宣告沒收，附此敘明。
四、應適用之法律：
  (一)刑事訴訟法第273 條之1 第1 項、第299 條第1 項前段。
  (二)刑法第28條、第321 條第1 項第3 款、第320 條第1 項、第
    47條第1 項、第51條第5 款。
  (三)刑法施行法第1 條之1 第1 項、第2 項前段。
本案經檢察官甲○○到庭執行職務。
中    華    民    國    98    年    8     月    18    日
                  刑事第五庭    法  官  王  紹  銘
以上正本證明與原本無異。
如不服本判決，應於收受本判決後10日內向本院提出上訴書狀，
並應敘述具體理由。如未敘述上訴理由者，應於上訴期間屆滿後
20 日 內向本院補提理由書狀（均須按他造當事人之人數附繕本
）「切勿逕送上級法院」。
                                書記官  洪  秀  虹
中    華    民    國    98    年    8     月    18    日
附錄本判決論罪科刑法條全文：
中華民國刑法第320 條第1 項（普通竊盜罪）
意圖為自己或第三人不法之所有，而竊取他人之動產者，為竊盜
罪，處5 年以下有期徒刑、拘役或500 元以下罰金。
中華民國刑法第321 條第1 項（加重竊盜罪）
犯竊盜罪而有左列情形之一者，處6 月以上5 年以下有期徒刑：
一、於夜間侵入住宅或有人居住之建築物、船艦或隱匿其內而犯
    之者。
二、毀越門扇、牆垣或其他安全設備而犯之者。
三、攜帶兇器而犯之者。
四、結夥3 人以上而犯之者。
五、乘火災、水災或其他災害之際而犯之者。
六、在車站或埠頭而犯之者。


司法院資訊處製作；財團法人民間司法改革基金會備份。
